臺灣高等法院高雄分院刑事判決　　　　94年度上訴字第1192號
上　訴　人　　臺灣高雄地方法院檢察署檢察官
被　　　告　　甲○○
上列上訴人因被告違反毒品危害防制條例案件，不服臺灣高雄地
方法院94年度訴字第1411號中華民國94年6月28日第一審判決（
起訴案號：臺灣高雄地方法院檢察署94年度毒偵字第2541號，移
送併辦案號：同檢察署94年度毒偵字第6132、6386號），提起上
訴，本院判決如下：
    主  文
原判決關於施用第一級毒品暨定執行刑部分撤銷。
甲○○連續施用第一級毒品，累犯，處有期徒刑貳年。
扣案之海洛因參小包（共淨重零點柒陸公克）、壹小包（淨重零
點零參公克）、壹小包（重零點壹公克），及內含海洛因之針筒
壹支，均沒收銷燬之。
    事  實
一、甲○○於民國（下同）81年間即因違反麻醉藥品管理條例案
    件（非法吸用麻醉藥品犯行），經台灣高雄地方法院判處有
    期徒刑4 月確定，並於81年7 月29日執行完畢，86年間又因
    違反麻醉藥品管理條例案件，經台灣高雄地方法院判處有期
    徒刑6 月確定，並於87年3 月23日執行完畢，又於89年因違
    反毒品危害防制條例之施用毒品案件，經台灣高雄地方法院
    先後裁定送觀察勒戒、強制戒治，於強制戒治期滿後，由臺
    灣高雄地方法院檢察署檢察官處分不起訴；復於90年10月間
    再犯施用毒品案件，經台灣高雄地方法院判處有期徒刑5 月
    確定，再於91年5 月間犯施用毒品案件，經台灣高雄地方法
    院判處有期徒刑1 年2 月確定，又於91年6 月間犯施用毒品
    案件，經台灣高雄地方法院判處有期徒刑8 月確定，再經台
    灣高雄地方法院另以裁定定執行刑為有期徒刑2 年1 月，於
    93年11月2 日執行完畢；又其前於91年間所犯施用毒品案件
    ，並經台灣高雄地方法院以91年度毒聲字第2672號裁定送強
    制戒治，於92年5 月14日期滿執行完畢；詎甲○○竟不知悔
    改，復於前揭強制戒治於92年5 月14日期滿執行完畢後5年
    內，又基於施用第一級毒品海洛因之概括犯意，自93年9 月
    間之某日起，至94年8 月1 日止，連續在高雄市苓雅區○○
    ○路15巷14號及高雄市前鎮區○○○路118 號6 樓等住處，
    施用第一級毒品海洛因多次，均以針筒注射之方式施用，平
    均約每2 日施用1 次。嗣經警於：（一）94年3 月13日下午
    4 時30分許，在高雄市○○區○○街與英祥街交岔路口處，
    見甲○○行跡可疑，上前盤查，當場自其身上扣得第一級毒
    品海洛因3 包（共淨重0.76公克）及內含海洛因之針筒1 支
    ；（二）又於94年6 月30日23時許，在高雄市苓雅區○○○
    路15巷14號住處再為警查獲，並扣得海洛因1 小包（淨重
    0.03 公 克）；（三）又於94年8 月3 日12時30分許，在高
    雄市前鎮區鎮○○街28號前，因騎機車慌張可疑，又為警採
    尿送驗而查獲，並扣得海洛因1 小包（重0.1 公克）。
二、案經高雄市政府警察局苓雅分局移送臺灣高雄地方法院檢察
    署檢察官偵查起訴，及高雄市政府警察局苓雅分局、小港分
    局移送同署檢察官函請併案審理。
    理  由
一、前開施用第一級毒品海洛因之事實，業據被告甲○○於本院
    審理時坦承不諱，經警採集其尿液送高雄市立凱旋醫院鑑驗
    結果，其尿液呈嗎啡及甲基安非他命陽性反應，有該醫院94
    年3 月21日編號00000000號、94年8 月15日編號A00000000
    號濫用藥物尿液檢驗報告可稽，復有白色粉末3 小包、1 小
    包、1 小包扣案可資佐證，而該白色粉末經法務部調查局鑑
    定結果，確認係海洛因無訛，有該局編號第000000000 、00
    0000000 號鑑定通知書附卷足憑（見原審卷第31頁、本院卷
    第32頁）；又有被告所有供其施用海洛因所用之針筒1 支，
    而該支針筒內含有海洛因一節，亦經高雄醫學大學附設中和
    紀念醫院鑑定屬實，並有該醫院檢驗報告1 紙在卷足憑（見
    原審卷第24頁）；又被告甲○○前因施用毒品案件，經台灣
    高雄地方法院以91年度毒聲字第2672號裁定送強制戒治，於
    92 年5月14日期滿執行完畢，亦有卷附臺灣高等法院被告全
    國前案紀錄表、本院被告院內索引卡紀錄表及臺灣高雄地方
    法院檢察署全國施用毒品案件紀錄表可按，是被告甲○○確
    係於前案強制戒治期滿執行完畢後5 年內，再為本件施用毒
    品犯行無訛，事證明確，其犯行堪以認定。
二、核被告甲○○所為，係犯毒品危害防制條例第10條第1項 之
    施用第一級毒品罪。被告甲○○持有海洛因之低度行為，為
    施用海洛因之高度行為所吸收，不另論罪。被告甲○○先後
    多次施用第一級毒品海洛因，時間緊接，所犯係構成要件相
    同之罪名，顯係出於概括犯意反覆為之，應依刑法第56條之
    規定以連續犯論處。又公訴人雖未就被告甲○○自94年3 月
    14日起至同年8 月1 日止施用毒品海洛因部分起訴，惟此部
    分與經起訴施用毒品海洛因行為部分，係連續犯，已如前述
    ，具有裁判上一罪之關係，為起訴效力所及，本院自得一併
    審究。被告甲○○於90年10月間犯施用毒品案件，經台灣高
    雄地方法院判處有期徒刑5 月確定，又於91年5 月間犯施用
    毒品案件，經台灣高雄地方法院判處有期徒刑1 年2 月確定
    ，復於91年6 月間犯施用毒品案件，經台灣高雄地方法院判
    處有期徒刑8 月確定，且由本院就上開施用毒品案件另以裁
    定定執行刑為有期徒刑2 年1 月，於93年11月2 日執行完畢
    ，亦有臺灣高等法院被告全國前案紀錄表足憑，5 年以內再
    犯本件有期徒刑以上之罪，為累犯，應依刑法第47條規定加
    重其刑。
三、原審予以論科，固非無見，惟查原審就被告甲○○自94年3
    月14日起至同年8 月1 日止施用毒品海洛因部分未及審究，
    尚有未洽（原審於94年6 月28日宣判，被告甲○○自94年3
    月14日起至同年8 月1 日止施用毒品海洛因部分檢察官於94
    年9 月5 日才移送併辦），檢察官上訴請求就前開部分併案
    審判，為有理由，原判決施用第一級毒品海洛因連同定執行
    刑部分自應予撤銷改判。審酌被告甲○○有多次施用毒品前
    科，經法院先後裁定送觀察勒戒、強制戒治，於強制戒治期
    滿後又再犯，可見其陷溺毒癮已深，其施用毒品係戕害自己
    身心健康，其於審理時已坦承犯行，態度良好等一切情狀，
    爰量處有期徒刑2 年。扣案之毒品海洛因3 小包（共淨重
    0.76 公 克）、1 小包（淨重0.03公克）、1 小包（重0.1
    公克），及內含海洛因且難以析離之針筒1 支，均係查獲之
    毒品，應依毒品危害防制條例法第18條第1 項前段規定均沒
    收銷燬之。
據上論斷，應依刑事訴訟法第369 條第1 項前段、第364 條、第
299 條第1 項前段，毒品危害防制條例第10條第1 項、第18條第
1 項前段，刑法第11條、第56條、第47條，判決如主文。
本案經檢察官陳國全到庭執行職務。
中　　華　　民　　國　　94　　年　　10　　月　　4　　日
                  刑事第六庭    審判長法  官  王憲義
                                      法  官  李璧君
                                      法  官  張盛喜
以上正本證明與原本無異。
如不服本判決應於收受本判決後10日內向本院提出上訴書狀，其
未敘述上訴理由者，並得於提起上訴後10日內向本院補提理由書
狀（均須按他造當事人之人數附繕本）「切勿逕送上級法院」。
中　　華　　民　　國　　94　　年　　10　　月　　5 　　日
　　　　　　　　　　　　　　　　　　　書記官  林明威
附錄本件判決論罪科刑法條：
毒品危害防制條例第10條第1項
施用第1級毒品者，處6月以上5年以下有期徒刑。
